臺灣彰化地方法院民事裁定
111年度重訴字第100號
原      告  林總巡  
            周雪妍  



共      同
訴訟代理人  呂世駿律師
            蘇文俊律師
複代理人    羅婉秦律師
被      告  林秋津  
訴訟代理人  趙惠如律師
上列當事人間請求損害賠償等事件，本院裁定如下：
    主  文
原告之訴及假執行之聲請均駁回。
    理  由
一、按因犯罪而受損害之人，於刑事訴訟程序得附帶提起民事訴
    訟，對於被告及依民法負賠償責任之人，請求回復其損害，
    刑事訴訟法第487條第1項定有明文。而該條項所定附帶民事
    訴訟之對象，除刑事被告外，固兼及於依民法負損害賠償責
    任之人，惟附帶民事訴訟之原告所主張之共同加害人，必以
    在刑事訴訟程序中經認定係共同侵權行為之人，始得謂為依
    民法負賠償責任之人，否則對之提起附帶民事訴訟，即難謂
    為合法。次按刑事訴訟法第503條第1項但書、第3項規定於
    刑事訴訟諭知無罪、免訴或不受理之判決者，經原告聲請時
    ，應將附帶民事訴訟移送管轄法院之民事庭，且原告應繳納
    訴訟費用，係就原不符合同法第487條第1項所定要件之附帶
    民事訴訟，為兼顧原告之程序選擇權、請求權時效、紛爭解
    決及維持實體審理結果等程序與實體利益，而允原告得繳納
    訴訟費用後，由民事法院審理。刑事訴訟諭知有罪之判決，
    原告所提之附帶民事訴訟與刑事訴訟法第487條第1項規定要
    件不符者，刑事訴訟法雖漏未規定，但基於同一理由，上開
    刑事訴訟法第503條之規定應類推適用之，以維當事人之訴
    訟權益。再按附帶民事訴訟由刑事庭移送民事庭以後，依刑
    事訴訟法第490條但書規定，應適用民事訴訟法之規定辦理
    ，則移送民事庭之附帶民事訴訟，依法應繳納訴訟費用而未
    繳納者，依民事訴訟法第249條第1項但書規定，自應定期先
    命補正，其未遵命補正者，依同條項第6款以起訴不合程式
    而駁回之。
二、原告主張同案被告周雪麗、游煥樹（下稱周雪麗等二人）為
    彰化縣秀水鄉農會職員，因違反農業金融法、偽造文書、背
    信、侵占等罪經本院以109年度金重訴字第1號判決在案（下
    稱刑事案件），而被告林秋津係教唆周麗雪等二人以偽造文
    書、使公務員登載不實之方式移轉原告名下之不動產，因此
    請求林秋津應與周雪麗等二人連帶賠償原告新臺幣（下同）
    10萬元、1080萬元等語（訴之聲明第五、七項）。惟被告林
    秋津並非刑事案件之被告，依前揭規定，原告應依訴訟標的
    金額繳納裁判費新臺幣10萬7920元，經本院於民國111年8月
    2日當庭諭知原告於20日內補繳裁判費，原告嗣後於111年8
    月24日具狀表示會於111年8月26日前補正（見本院卷第290
    頁），然原告逾期迄今仍未補正繳納裁判費，有繳費資料明
    細附卷可稽（見本院卷第291頁），其訴不能認為合法，應
    予駁回（同案其餘被告之訴由本院另行裁判）。
三、依首揭法條裁定如主文。
中　　華　　民　　國　　111 　年　　8 　　月　　29　　日
                  民事第三庭    法　官　洪堯讚
以上正本係照原本作成。
如對本裁定抗告，須於裁定送達後10日內向本院提出抗告狀，並
繳納抗告費新臺幣1,000元。
中　　華　　民　　國　　111 　年　　8 　　月　　29　　日
                                書記官　李盈萩